【裁判字號】    95,交聲,609
【裁判日期】    950705
【裁判案由】    違反道路交通管理處罰條例聲明異議
【裁判全文】
臺灣臺北地方法院交通事件裁定  九十五年度交聲字第六０九號
    原處分機關  臺北市交通事件裁決所
    異  議  人
    即受處分人  甲○○
上列異議人即受處分人因違反道路交通管理處罰條例案件，對於
臺北市交通事件裁決所中華民國九十五年六月二十二日所為之處
分（原處分案號：北市裁二字第裁二二Ｅ00000000號）
，聲明異議，本院裁定如下：
    主    文
異議駁回。
    理    由
一、按汽車駕駛人，行經有燈光號誌管制之交岔路口闖紅燈者，
    處新臺幣（下同）一千八百元以上五千四百元以下罰鍰，道
    路交通管理處罰條例第五十三條定有明文。汽車駕駛人駕駛
    汽車違反道路交通管理處罰條例第五十三條者，除應依該條
    所規定之罰鍰處罰外，並予記違規點數三點，道路交通管理
    處罰條例第六十三條第一項第三款亦定有明文。又前開處罰
    ，依違反道路交通管理事件統一裁罰基準表（下稱基準表）
    所定，受處分人如已於期限內到案聽候裁決或提出申訴，雖
    經調查後仍認定有前開違規行為者，即應處二千七百元之罰
    鍰。
二、原處分意旨略以：異議人即受處分人甲○○所有車號五一五
    八ＤＲ號自用小客車於九十五年四月五日十八時四十七分許
    ，在新竹市台十五線七十七公里處闖越紅燈，經警舉發「駕
    車行經有燈光號誌管制之交岔路口闖紅燈」之違規，嗣異議
    人於應到案期限前向原處分機關提出申訴，經原處分機關調
    查後，仍認異議人違規明確，於九十五年六月二十二日依道
    路交通管理處罰條例第五十三條裁處異議人二千七百元罰鍰
    ，並依同條例第六十三條第一項第三款記違規點數三點。嗣
    異議人不服原處分，而於法定期限內經原處分機關向本院交
    通法庭聲明異議。
三、經查，本件異議人前開違規事實，有本件現場舉發違規照片
    二幀、舉發通知單及新竹市政府警察局九十五年六月十九日
    竹市警交字第０九五００二三二二二號書函在卷可稽，異議
    人雖辯稱當時其於路口見號誌轉變成紅燈時，即減速停下，
    但車輛仍逾越路口停止線，惟非故意闖越云云，惟觀上開照
    片及書函所示，異議人之車輛係於紅燈亮後三點一秒超越停
    止線，並繼續於紅燈亮後四點一秒持續前進，參以舉發違規
    現場為新竹市區道路，異議人並自承當時車速不快等語，有
    申訴狀一紙可參，衡諸常情，若非於行經紅燈號誌路口仍繼
    續前進，應無於市區道路路口變換紅燈已經三秒後，仍無法
    減速停止之情，遑論依舉發照片，異議人於路口號誌轉變為
    紅燈已經四秒後，仍持續前進，足見異議人駕車闖越紅燈號
    誌管制之路口，應可認定，異議人前揭所辯，自不足採。事
    證明確，異議人之違規行為堪以認定。
四、綜上所述，異議人確有前揭違規事實，原處分機關之裁處經
    核於法尚無不合，本件異議為無理由，應予駁回。
據上論斷，應依道路交通案件處理辦法第十九條，裁定如主文。
中    華    民    國  九十五  年    七    月    五    日
                    交通法庭法  官  陳正昇
以上正本證明與原本無異。
如不服本裁定應於送達後五日內向本院提出抗告狀。
                            書記官  陳豪達
中    華    民    國  九十五  年    七    月   十二   日


司法院資訊處製作；財團法人民間司法改革基金會備份。
